【裁判字號】    99,交聲,2065
【裁判日期】    990714
【裁判案由】    交管條例聲異
【裁判全文】
臺灣板橋地方法院交通事件裁定        99年度交聲字第2065號
原處分機關  交通部公路總局臺北區監理所
異  議  人
即受處分人  甲○○
上列異議人即受處分人因違反道路交通管理處罰條例案件，對於
交通部公路總局臺北區監理所99年6 月22日所為之處分（原處分
案號：北監營裁字第裁40-DB0000000號），聲明異議，本院裁定
如下：
    主  文
異議駁回。
    理  由
一、本件聲明異議意旨略以：異議人即受處分人甲○○於本件舉
    發違規時地，確實有將其所有車號233-BNB 號重型機車，停
    放在機車停車格內，卻遭開單拖吊，經異議人申訴後，亦僅
    取得採證照片之影本，無法看清楚異議人機車停車位置，是
    否未停在停車格內，與停車格差多遠，如何能證明異議人有
    本件違規，爰提出聲明異議云云。
二、按人行道不得臨時停車；又汽車（含機車）在禁止臨時停車
    處所不得停車；又汽車（含機車）駕駛人停車時，在禁止臨
    時停車處所停車者，處新臺幣六百元以上一千二百元以下罰
    鍰，道路交通安全規則第111 條第1 項第1 款、第112 條第
    1 項第1 款、道路交通管理處罰條例第56條第1 項第1 款等
    定有明文。
三、查本件異議人即受處分人甲○○所有車號233-BNB 號重型機
    車，於民國99年4 月12日上午11時22分許，在桃園縣桃園市
    縣○路28號前禁止臨時停車之人行道上停車之違規事實，業
    經桃園縣政府警察局函陳查報屬實，有該局99年5 月19日桃
    警交字第0990058532號函在卷可稽，並有彩色採證照片6 張
    在卷可資佐證。異議人雖具狀辯稱上開意旨云云，然此觀諸
    上開彩色採證照片所示，異議人上開機車於本件舉發警員採
    證舉發時，係停放在該處人行道上未劃設停車格處，且距該
    處人行道上劃設之機車停車格相隔約有1 至2 輛機車停放距
    離，異議人上開所辯顯與事實不符，尚難採信。況衡諸舉發
    警員與異議人間，互不相識，亦無怨隙，其執行公務當無故
    意構陷異議人之理，又按交通警員掣單舉發違反道路交通管
    理處罰條例所列之違規事實，本質上為行政處分，且係公務
    員基於職務上之權力，依法就特定之具體事件所為具有公法
    上效果之單方行政行為，基於公務員所為公法上行為具有公
    信力之原則，該行政處分當可被推定為真正，是本件受處分
    人既未就執勤員警之舉發違誤提出相關證據以供調查，且依
    卷存證據資料亦無其他積極證據足資證明其有捏造事實違法
    取締之情事，則執勤員警本其維護交通秩序及安全之職責所
    為之上開舉發行為，自應受到合法及正確之推定。綜上所述
    ，堪認異議人本件之違規行為屬實無訛，異議人上開所辯，
    尚不足採。從而，原處分機關據以援引上開規定，裁處罰鍰
    新臺幣六百元，並無不當。本件異議為無理由，應予駁回。
四、據上論斷，應依道路交通案件處理辦法第19條，裁定如主文
    。
中    華    民    國    99    年    7     月    14    日
                        交通法庭  法  官  彭  全  曄
以上正本證明與原本無異
如不服本裁定應於送達後5日內向本院提出抗告狀
                                  書記官  謝  雪  紅
中    華    民    國    99    年    7     月    14    日

司法院資訊處製作；財團法人民間司法改革基金會備份。
